臺灣新北地方法院板橋簡易庭民事簡易判決
111年度板簡字第1551號
原      告  謝維梅  
被      告  李嘉偉  
訴訟代理人  李博偉  
            李仲豪  
上列當事人間請求侵權行為損害賠償事件，於民國111年9月8日
言詞辯論終結，本院判決如下：
    主  文
原告之訴駁回。
訴訟費用由原告負擔。
    事實及理由
一、原告主張：
　  被告於民國109年11月27日上午8時許，駕駛車牌號碼000-00
    00號自用小客車（下稱A車），沿新北市中和區橋和路往永
    和方向行駛，行經中和區橋和路與景平路口欲右轉時，本應
    注意汽車行駛時轉彎車應顯示方向燈，及轉彎車應禮讓直行
    車先行，以避免危險或交通事故之發生，而依當時情況，並
    無不能注意之情事，竟疏未注意，貿然右轉，適原告騎乘車
    牌號碼000-000號普通重型機車（下稱B車）於A車右側直行
    ，同行經上址，遭被告駕駛之A車右轉彎擦撞倒地，並受有
    頭部外傷、扭傷、第一腰椎楔形壓迫閉鎖骨折等傷害（下稱
    系爭事故）。原告因系爭事故，受有如下之損害：
　㈠醫療費用：含耕莘醫院醫療費用新臺幣（下同）199,509元，
    及祥寧中醫診所醫療費用9,297元，共208,806元。
　㈡醫療用品器材費用：10,872元。
　㈢看護費：18萬元。
　㈣交通費：13,070元。
　㈤不能工作之薪資損失：225,000元。
　㈥機車修復費用：3,800元。
　㈦慰撫金：30萬元。
　　以上共計941,548元。爰依民法第184條第1項前段、第2項、
    第191條之2、第193條第1項、第195條第1項前段、第216條
    第1項等規定，提起本件訴訟，並聲明：被告應給付原告941
    ,548元，並自起訴狀繕本送達之日起至清償日止，依年利率
    百分之5計算之利息。
二、被告則以：否認被告有肇事因素等語，資為抗辯。並聲明：
    原告之訴駁回。
三、法院之判斷：
　㈠原告主張被告於前開時地，駕駛A車右轉彎間，與原告所騎乘
    之B車發生碰撞，原告因此受有頭部外傷、扭傷、第一腰椎
    楔形壓迫閉鎖骨折等傷害等情，業據原告提出新北市政府警
    察局道路交通事故當事人登記聯單、天主教永和耕莘醫院乙
    種診斷證明書附卷可稽，並由本院依職權調閱新北市政府警
    察局中和分局道路交通事故調查卷宗核閱屬實，被告就此部
    分亦不爭執，堪認為實在。至原告主張被告就系爭事故之發
    生有過失乙事，則為被告否認，並以前揭陳詞置辯。是本件
    兩造間之爭點在於：被告就系爭車禍事故應否負過失責任？
　㈡查，原告前因系爭事故對被告提起過失傷害之刑事告訴，經
    臺灣新北地方檢察署檢察官偵查終結，並以110年度調偵字
    第2314號為不起訴處分確定，有該案檢察官不起訴處分書附
    卷可稽（見本院卷第345至347頁）。依前開不起訴處分所載
    「依照卷附被告之行車紀錄器翻拍畫面所示，於車禍發生前
    ，告訴人均未見有騎乘在被告之前方，此有行車紀錄器翻拍
    畫面在案可考…佐以告訴人自陳：『對方的右側車身與我的前
    車頭發生碰撞』等語，則與被告所述雙方發生碰撞之位置相
    符合，足認於被告駕車欲右轉前，告訴人行車之位置應非在
    被告之前方」，另佐以新北市政府車輛行車事故鑑定委員會
    之鑑定意見認「一、謝維梅駕駛普通重型機車，未注意車前
    狀況，為肇事原因。二、李嘉偉駕駛自用小客車，無肇事因
    素。」及新北市車輛行車事故鑑定覆議會覆議意見書認「一
    、謝維梅駕駛普通重型機車，未注意車前狀況，為肇事原因
    。二、李嘉偉駕駛自用小客車，無肇事因素。」，認系爭事
    故之發生係因原告駕車未注意車前狀況所致，被告並無肇事
    原因，故被告就系爭事故並無過失，而為不起訴處分確定。
　㈢原告雖主張被告有轉彎時未顯示方向燈之過失，然此為被告所爭執，原告復未就此部分有利於己之事實舉證以實其說，則原告此部分之主張，尚難採認，亦無從推翻檢察官不起訴處分書之認定，是原告主張被告就系爭事故之發生有過失，應負損害賠償之責云云，即無可採，其據此對被告為損害賠償之請求，亦無理由。
四、綜上所述，原告依民法第184條第1項前段、第2項、第191條
    之2、第193條第1項、第195條第1項前段、第216條第1項之
    規定，請求被告給付原告941,548元，並自起訴狀繕本送達
    翌日起至清償日止，依年利率百分之5計算之利息，為無理
    由，應予駁回。
五、本件事證已臻明確，兩造其餘攻擊防禦方法及所提之證據，
    核與判決結果無影響，毋庸再予一一論述，附此敘明。
六、訴訟費用負擔之依據：民事訴訟法第78條。
中　　華　　民　　國　　111 　年　　9 　　月　　22　　日
   　　　         臺灣新北地方法院板橋簡易庭
                        法　官  陳怡親
以上正本係照原本作成。
如不服本判決，應於送達後20日內，向本院提出上訴狀並表明上
訴理由，如於本判決宣示後送達前提起上訴者，應於判決送達後
20日內補提上訴理由書（須附繕本）。
中　　華　　民　　國　　111 　年　　9 　　月　　22　　日
                        書記官  劉芷寧